

PERFIL

Profesional en Ingeniería Industrial, con experiencia en herramientas ofimáticas y de gestión (Test link, mantis, Azure, Jira), administración de bases de datos (SQL). Diseño y ejecución de casos de prueba, análisis de requerimientos, estimación de tiempos, planeación del proceso de calidad de software, reporte y documentación de incidentes, informe de seguimientos a proyectos y gestión de requerimientos para desarrollo de software; desempeñándome como ingeniera de pruebas con habilidades de negociación con el cliente, participación y liderazgo con metodología Scrum y tradicional.

CONTACTO

TELÉFONO: 320-491-4759

CORREO ELECTRÓNICO: zairalizethp@gmail.com

HABILIDADES

- Actitud de aprendizaje.
- Excelentes relaciones personales.
- Facilidad para trabajar en equipo en condiciones de alta presión.
- Honestidad, compromiso y responsabilidad.
- Manejo de Excel y Word

ZAIRA LIZETH PÉREZ SANCHEZ

ANALISTA DE CALIDAD DE SOFTWARE

EDUCACIÓN

POLITECNICO GRANCOLOMBIANO INGENIERIA INDUSTRIAL 2018 - 2020

SENA TECNOLOGIA EN GESTIÓN LOGÍSTICA 2016 - 2017

MARÍA INMACULADA SCHOOL BACHILLER ACDÉMICO 2015

EXPERIENCIA LABORAL

Q-VISION - SEGUROS BOLIVAR

09/2021 - ACTUAL

- Realizar estimación de tiempos para llevar a cabo las diferentes fases de las pruebas.
- Diseño de casos de pruebas, ejecución de casos de pruebas, finalización y cierre de pruebas.
- Certificar que los aplicativos han cumplido satisfactoriamente las pruebas requeridas en su funcionamiento y que cumplen con los criterios de aceptación
- Reporte de incidencias y seguimiento de los mismos; documentación de escenarios de pruebas, participación en los procesos de mejora continua
- Manejo de las diferentes herramientas utilizadas dentro de los proyectos para llevar a cabo las pruebas (Postman, Jira, test link, Google workspace).
- Suministrar información de métricas del proyecto cuando le sean
- solicitadas por el cliente o por Q-visión.
- Realizar el seguimiento de la calidad del producto después del paso a producción.
- Lenguaje de consulta de base de datos SQL
- Metodologías ágiles de software

NIVELICS - SEGUROS BOLIVAR

01/2021 - 08/2021

- Diseño de casos de pruebas, ejecución de casos de pruebas, finalización y cierre de pruebas, certificación de pruebas
- Certificar que los aplicativos han cumplido satisfactoriamente las pruebas requeridas en su funcionamiento y que cumplen con los criterios de aceptación
- Lenguaje de consulta de base de datos SQL
- Metodologías ágiles de software

HERRAMIENTAS

- Scrum M\u00e1ster
- ISTQB

SMART CLOUD

04/2020 - 12/2020

- Participación en las reuniones scrum como planning donde realizaba puntuación de historias según los criterios de aceptación y el tiempo de diseño y ejecución casos de pruebas, refinamiento de historias, retrospectiva, review donde se mostraba al usuario final las pruebas y la certificación de las historias de la aplicación para el
- Estimación de tiempo y puntuación de las historias -Diseños de casos de pruebas
- Ejecución de casos de pruebas
- Gestión y reporte de incidencias
- Certificación requerimientos e historias

visto bueno e implementación a producción.

CONTROLES EMPRESARIALES

02/2019 - 03/2020

- Estimación de pruebas, Diseño de casos de pruebas, Ejecución de casos de pruebas, Finalización y cierre de pruebas, Certificación de Pruebas
- Solución a historias usuario e incidentes generados por el usuario final antes de la catalogación y puesta en producción del producto de su respectiva versión.
- Elaborar, almacenar y permitir la recuperación de actas y registros generados durante las reuniones de revisión, que son parte del proceso de documentación.
- Elaborar manuales e instructivos que permitan a los usuarios de la empresa, facilitar el manejo de la información.

PROYECTOS.

- Grupo Vanti. Documentación del proyecto de migración del dominio y de los correos con las correspondientes pruebas de funcionalidad. Duración: 5 meses
- Secretaría Distrital de Seguridad, Convivencia y Justicia-SDSCJ. Manuales de uso para usuarios, seguimiento y pruebas en Dynamics 365.
 Duración: 2 meses
- Grupo Phoenix. Documentación de plan de contingencia (BCP) mediante el desarrollo de un plan de instrucciones con los casos de pruebas correspondientes, para identificar los errores y los requisitos necesarios para evitar la falta de funcionalidad del sistema. Duración: 2 meses
- Min TIC. Elaboración de manuales de uso para usuarios. Duración: 2 meses
- Axa Colpatria. Manual de uso de la plataforma Dynamics, soporte de herramientas y pruebas en SQL. Duración: 3 meses
- PSL. Desarrollo de manuales de uso para usuario y documentación para análisis de pruebas QA Duración: 1 mes

CENTROS DE LITERATURA CRISTIANA

06/2017 - 11/2018

- Ejecución de Pruebas en aplicativos de Gestión de inventarios
- Manejo de documentación en área de importaciones y almacén.
- Control y registro de traslados de material
- Establecer procedimientos para apoyar los requisitos de la empresa
- Preparar informe de compra
- Asesor comercial en punto de venta
- Revisar y verificar el material a partir de la orden de compra de importación y reportar el inventario